臺灣高等法院高雄分院刑事裁定　　　　　　　　　　　九十一年度毒抗字第八號
　　　抗　告　人
　　　即　被　告　甲○○
右列抗告人因違反毒品危害防制條例案件，經檢察官聲請強制戒治，不服臺灣屏東地
方法院中華民國九十一年二月二十五日裁定（九十一年度毒聲字第一四五號），提起
抗告，本院裁定如左：
      主      文
抗告駁回。
      理      由
一、本件抗告意旨略以：抗告人即被告甲○○於九十年十二月十五日下午三時十分為
    警所採親排之尿液，經送臺灣檢驗科技股份有限公司檢驗，其結果高於閾值標準
    值甚多，被告辯稱：係他人施用時，伊在旁不慎吸入云云，顯屬無據。依被告於
    警訊筆錄所稱為協助警方查緝毒販而不慎吸入，而非施用安非他命之間接故意，
    業有繁華派出所主管黃明仁證明，且有警方聲請搜索票證人之簽名、蓋章為據，
    懇請法官查明實情予以撤銷原裁定，更為不罰之裁定云云。
二、本件原裁定以抗告人即被告甲○○前因施用第二級毒品安非他命案件，先後經二
    次觀察、勒戒後，均認無繼續施用毒品之傾向，由臺灣屏東地方法院檢察署檢察
    官各於民國八十八年十一月三十日、九十年一月三十日，分別以八十八年度毒偵
    字第三八二號、九十年度毒偵緝字第十號為不起訴處分確定在案。詎被告復於九
    十年十二月十五日下午三時十分許回溯七十二小時內，在不詳地點施用第二級毒
    品安非他命一次，嗣於九十年十二月十五日下午三時十分許，經警定期採尿送驗
    呈甲基安非他命陽性反應，雖被告矢口否認有何施用安非他命之事實，並辯稱：
    可能係他人施用時，我在旁不慎吸入所致云云。然被告之尿液經送臺灣檢驗科技
    股份有限公司檢驗，呈甲基安非他命陽性反應，而該公司初步以ＥＩＡ酵素免疫
    分析法檢驗，其安非他命類及甲基安非他命均為五００，高於閾值標準二００甚
    多，嗣以氣相層析質譜儀分析法為確認檢驗，安非他命為七四０五、甲基安非他
    命為一二八五０，亦均高於標準閾值一０００，有該公司出具之九十年十二月二
    十八日濫用藥物尿液檢驗報告一份在偵查卷足稽，本件被告所排尿液經檢驗，其
    結果高於安非他命之閾值標準甚多，可見被告辯稱：係他人施用時，我在旁不慎
    吸入云云，顯屬無據。此外，復有前開不起訴處分書及臺灣屏東地方法院檢察署
    刑案資料查註紀錄表附卷可稽，其於前開不起訴處分後五年內三犯毒品危害危害
    防制條例第十條第二項之施用第二級毒品罪，爰依毒品危害防制條例第二十條第
    三項但書規定，裁定令入戒治處所施以強制戒治等語。
三、經查：抗告人於九十年十二月十五日下午三時十分許回溯七十二小時內，在不詳
    地點施用第二級毒品安非他命一次，嗣於九十年十二月十五日下午三時十分許，
    經警對其定期採尿，送請臺灣檢驗科技股份有限公司檢驗結果，呈甲基安非他命
    陽性反應，而該公司初步係以ＥＩＡ酵素免疫分析法檢驗，其安非他命類及甲基
    安非他命均為五００，高於閾值標準二００甚多，嗣以氣相層析質譜儀分析法為
    確認檢驗，安非他命為七四０五、甲基安非他命為一二八五０，亦均高於標準閾
    值一０００，有該公司出具之九十年十二月二十八日濫用藥物尿液檢驗報告一份
    在偵查卷足稽，而以此雙重檢驗方法作藥物及其代謝產物之定性及定量分析，當
    無偽陽性反應，其檢驗結果自屬可採。復有上開不起訴處分書及刑案資料查註記
    錄表附卷可考，是以，原裁定根據被告之尿液檢驗報告書、臺灣高雄地方法院檢
    察署不起訴處分書及刑案資料查註紀錄表，依檢察官聲請，並依毒品危害防制條
    例第二十條第三項但書，據以裁定將被告甲○○令入戒治處所，施以強制戒治一
    年，於法有據，核無不合。抗告人所排尿液經檢驗，其結果高於安非他命之閾值
    標準甚多，即使抗告人有協助警方查緝毒販而不慎吸入安非他命，其尿液亦不可
    能有如此高之甲基安非他命含量，可見抗告人徒以吸入二手煙置辯云云，顯屬無
    據。因此抗告人所稱為協助警方查緝毒販而不慎吸入，而非施用安非他命之間接
    故意，業有繁華派出所主管黃明仁證明，且有警方聲請搜索票證人之簽名、蓋章
    為據，均不得作為有利於抗告人之認定。足見本件抗告，為無理由，應予駁回。
四、據上論結，應依刑事訴訟法第四百十二條，裁定如主文。
中    華    民    國     九十一     年       四       月      十六      日
                              臺灣高等法院高雄分院刑事第一庭
                                  審判長法官  王光照
                                        法官  黃仁松
                                        法官  黃壽燕
右正本證明與原本無異。
不得再抗告。
書記官  黃富美
中    華    民    國     九十一     年       四       月       十七     日
                                                                        Ｋ
